【裁判字號】    89,簡上,99
【裁判日期】    891011
【裁判案由】    傷害
【裁判全文】
臺灣基隆地方法院刑事判決                          八十九年度簡上字第九九號
    上  訴  人
    即  被  告  乙○○
右上訴人即被告因傷害案件，不服本院基隆簡易庭八十九年度基簡字第三五三號，中
華民國八十九年六月二十二日第一審簡易判決（聲請案號：臺灣基隆地方法院檢察署
八十九年度偵字第一三五五號），提起上訴，本院合議庭判決如左：
    主  文
上訴駁回。
    事實及理由
一、本案經本院審理結果，認原審簡易判決以被告係犯刑法第二百七十七條第一項之
    傷害罪，判處有期徒刑五月，如易科罰金以三百元折算一日，其認事用法及量刑
    均無不當，應予維持，並引用原審簡易判決書所記載之事實、證據及理由。
二、上訴人即被告乙○○之上訴意旨雖否認有傷害犯行，並辯稱：渠於民國八十九年
    二月二日凌晨二時三十分許，在基隆市○○路與仁三路口事故現場，僅在一旁觀
    看，沒有動手毆打被害人甲○○，因為甲○○只認識伊一人，想要伊賠償其損害
    ，所以才會指稱遭伊毆打云云。惟查：八十九年二月二日凌晨二時三十分許，在
    基隆市○○路與仁三路口夜市，被害人甲○○、丙○○（丙○○於原審調查時撤
    回對上訴人之傷害告訴）與另外三名友人正在吃宵夜時，遭上訴人夥同不詳姓名
    者共約七、八人，由上訴人及其餘三人手持路旁椅子及路邊攤販之西瓜刀毆打，
    使甲○○受有頭部切割傷、左小腿切割傷、左消腿肌腱斷裂等傷害，丙○○則受
    有頭部血腫兩處、頭部撕裂傷、手部瘀青多處、手部擦傷等傷害之事實，迭據甲
    ○○、丙○○於警訊及原審審理時指陳明確，且有長庚紀念醫院基隆分院、行政
    院衛生署基隆醫院出具之診斷證明書、驗傷診斷書各一份在卷足憑。而上訴人於
    警訊時坦承確有毆打甲○○之犯行，並於原審調查時自承動手傷人之四人當中，
    伊係持西瓜刀，其餘三人則係持路旁椅子毆打被害人（分別見八十九年三月十三
    日警訊筆錄及原審八十九年六月二十一日訊問筆錄）。查甲○○所受如前述之傷
    害，明顯係西瓜刀砍殺所造成，應係上訴人所為無疑，堪信被害人之指述及被告
    之自白均與事實相符，被告上開辯解顯係事後圖卸刑責之詞，不足採信，其犯行
    應堪認定。
四、原審簡易判決以上訴人係犯刑法第二百七十一條第一項之傷害罪，判處上訴人有
    期徒刑五月，並諭知易科罰金之折算標準，其認事用法並無違誤，量刑亦屬恰當
    ，應予維持，上訴人上訴否認犯罪，指摘原審簡易判決不當，為無理由，應予駁
    回。
據上論斷，應依刑事訴訟法第四百五十五條之一第三項、第三百六十八條，判決如主
文。
本案經檢察官周慶華到庭執行職務。
中      華      民      國    八十九    年      十     月     十一      日
                                    臺灣基隆地方法院刑事第三庭
                                            審判長法官  林火炎
                                            法      官  姚貴美
                                            法      官  陳培仁
右正本證明與原本無異。
不得上訴。
                                            書  記  官  施鴻均
中      華      民      國    八十九    年      十     月     十七      日


司法院資訊處製作；財團法人民間司法改革基金會備份。
